# 关联方 TP 利润补偿 - 企业会计制度- 陈版

提问人：ryanatwork 时间：2019-06-24 14:27:53
陈版，
一个企业会计制度的问题想请教您：
我们的一家 MNC 是服装贸易公司，产品主要从海外母公司采购。因为正常买卖业务亏损，因此每年母公司会按照 TP报告中认定的合理的利润率给予子公司补贴。
这一部分补贴是否能放在营业外收入，还是必须作为权益性投资放在资本公积？我们的观点是母公司之所以补贴就是因为公司从母公司的采购价格定高了，补贴是为了将利润还原到合理的水平，所以放在利润表中应该没有问题？企业会计制度中是否有相关规定？
谢谢

回答人：chenyiwei
企业会计制度下对此问题无明确规定（原先的《关联方之间出售资产等有关会计处理问题暂行规定》（财会 [2001]64 号）仅适用于上市公司，且目前2646 、请问公司签订产品分期认购的合同，每月收租金，到期机器归对方，属于销售还是租赁目录已经废止）。可以接受计入营业外收入，但需在附注中充分披露该事项以及所采用的会计处理方法。

提问人：ryanatwork 时间：2019-06-24 19:28:42
谢谢陈版，进一步询问，若上述贸易公司有很多门店，在考虑各个门店的减值迹象时，能否将 TP 补贴也视同一种收入的价格补偿分摊到各个门店上？

回答人：chenyiwei
不可以。